# 关于关联交易披露

提问人：fengzhibo1124 时间：2017-03-01 21:02:31
背景： A上市公司与高管甲一起设立B（A占 80 ，甲占 20 ），B经常与A发生关联交易。审计师将与B的关联交易披露在A审计报告中。
问题：既然A合并了B并做了抵消，为啥在A中还需要披露该关联交易呢？

回答人：chenyiwei
合并报表附注中的关联交易认定和披露口径也是基于合并报表，不单独披露与子公司之间的关联交易。如果认为A和B之间的交易定价异常，存在与少数股东甲之间的利益输送嫌疑，则应当考虑对确认和计量的影响，而不仅仅是披露问题。